* C:\Users\joaqu\Desktop\Circuit-Design\LDOA_Regulator\Regulador_LDOA_v5.asc
Q3 N003 N003 P001 0 BC327-25
Q4 Vod N003 P002 0 BC327-25
Q1 N003 Vref Pol 0 BC546B
Q2 Vod N005 Pol 0 BC546B
Q5 Vs1 N004 VIN 0 D45H11
Q6 N004 Vod Vs1 0 BC546B
Rf1 Vo Vf 3.16k
Rf2 N007 0 840
RL Vo 0 {RL}
V1 Vref 0 {VREFDC} AC {VREFAC}
VIN VIN 0 {VINDC}
R3 VIN P001 {RE}
R2 VIN P002 {RE}
C3 Vo 0 {CL}
Rs Vo Vs1 0.1
R1 Vs N014 1k
R4 Vrefc N018 1k
R5 N018 N017 100k
R6 N014 0 100k
Q7 Vod N016 0 0 2N2222
R9 N009 Vs 100k
R10 Vo N009 10k
R11 Vs1 N008 10k
R12 N008 0 100k
R13 N010 Vref 50k
R14 0 N010 10k
R15 Vf N019 54.4k
R16 N019 0 46k
R17 N012 N011 10k
R18 N012 N020 10k
R19 Vrefc N013 10k
R20 0 N013 10k
Rf3 Vf N007 1K
M1 N007 SELA 0 0 AO6408
VSELA SELA 0 5
R7 N017 N016 100
XU2 N011 N010 N011 opamp Aol=100K GBW=10Meg
XU3 N020 N019 N020 opamp Aol=100K GBW=10Meg
XU4 N009 N008 Vs opamp Aol=100K GBW=10Meg
XU5 N018 N014 N017 opamp Aol=100K GBW=10Meg
XU1 N013 N012 Vrefc opamp Aol=100K GBW=10Meg
Q8 N015 N015 0 0 BC546B
R8 Vref N015 500
L1 Vf N005 1000Meg
C1 N005 VCOMP_V 1000Meg
VCOMP VCOMP_V 0 1.2V AC 1
gmPD N002 0 0 Vfi_model 19.3m
Rn1 N002 0 87.4k
Cn1 N002 0 1.2n
E§Av N001 0 N002 0 1
ro Vo_model N001 1.3
R24 Vo_model Vfo_model 3.16k
R25 Vo_model 0 {RL}
C4 Vo_model 0 {CL}
C5 Vfi_model 0 1Meg
L2 Vfo_model Vfi_model 1Meg
R26 Vfo_model 0 1k
Q9 Pol N015 0 0 BC546B
I1 0 Vod 0 AC 0
I2 0 Vo 0 AC 0
C2 Vod N006 50n
R21 N006 0 150
L4 N021 NC_01 1000Meg
C7 VCOMP_I N021 1000Meg
VCOMP1 VCOMP_I 0 658m AC 1
.model NPN NPN
.model PNP PNP
.lib C:\Users\joaqu\Documents\LTspiceXVII\lib\cmp\standard.bjt
.model NMOS NMOS
.model PMOS PMOS
.lib C:\Users\joaqu\Documents\LTspiceXVII\lib\cmp\standard.mos
.op
.ac dec 20 0.1 10Meg
.param VINDC 6.35
.param VINAC 1
.param VREFDC 1.2
.param VREFAC 0
.param RL 15
;dc VIN 1 12
;step param RE 1k 1.5k 100
.param RE 470
;step param RL 100 0.1 0.25
* Mido regulacion de linea
.meas DC Vo1rl FIND V(Vo) AT=6.25
.meas DC Vo2rl FIND V(Vo) AT=6.45
.meas DC RegLin PARAM ((Vo2rl-Vo1rl)/0.2)
* Mido regulacion de carga
.meas OP Vo1rc FIND V(Vo) AT 100
.meas OP Vo2rc FIND V(Vo) AT 10
.meas OP Io1rc FIND I(RL) AT 100
.meas OP Io2rc FIND I(RL) AT 10
* Mido eficiencia
* -100*((V(vo)*I(RL))/(V(VIN)*I(VIN)))
.meas OP RegCar PARAM (-(Vo2rc-Vo1rc)/(Io2rc-Io1rc))
;tran 0 0.5 0 1u
* Lazo de Corriente
;include TL081.txt
* Referencia Lazo de Corriente
;step param VINDC 4 12 0.5
* Sumador
* Selector
.lib opamp.sub
* Fuente de corriente de polarizacion\nEspejo Simple
* Fuente para analisis \nde Compensacion
.param CL 1u
* Parametros de carga
* Parametros de fuentes
* Parametros de simulacion
* Modelo Pequeña Señal
* Opamps
* Tipos de simulacion
;step param CL list 1u 15u
;step param C_comp list 100u 200u
* Fuente para analisis \nde Compensacion
.backanno
.end
