* C:\Users\joaqu\Desktop\Circuit-Design\LDOA_Regulator\Testbench_LDOA.asc
Q1 N001 N001 P001 0 BC327-25
Q2 Vp N001 P002 0 BC327-25
Q3 N001 N004 Pol 0 BC546B
Q4 Vp Vf Pol 0 BC546B
Q§TIP1 Vs1 N002 VREG 0 TIP42C
Q5 N002 Vp Vs1 0 Q2N6487
Rf1 VO Vf 3.16k
Rf2 N005 0 840
R1 VREG P001 470
R2 VREG P002 470
Rs1 VO Vs1 0.1
R3 Vs N013 10k
R4 Vrefc N017 10k
R5 N017 N015 100k
R6 N013 0 100k
Q6 Vp N015 0 0 2N2222
R7 N008 Vs 100k
R8 Vo N008 10k
R9 Vs1 N007 10k
R10 N007 0 100k
R11 N009 VREF 50k
R12 0 N009 10k
R13 Vf N020 54.4k
R14 N020 0 46k
R15 N011 N010 10k
R16 N011 N021 10k
R17 Vrefc N012 10k
R18 0 N012 10k
Rf3 Vf N005 1K
Q7 N014 N014 N018 0 BC546B
R20 VPOSA N014 3.8K
Q8 Pol N014 N019 0 BC546B
C1 Vp 0 100n
XU1 N011 N012 VOP 0 Vrefc LM358
XU2 N009 N010 VOP 0 N010 LM358
XU3 N020 N021 VOP 0 N021 LM358
XU4 N013 N017 VOP 0 N015 LM358
XU5 N007 N008 VOP 0 Vs LM358
R21 N018 0 470
R22 N019 0 470
C2 N017 N015 100n
C3 N008 Vs 100n
R23 N004 VREF 10
C4 N004 0 4.7µ
M1 N005 N006 0 0 2N7002
R24 VPOSA N006 220
R25 N006 0 100k
V1 VREG 0 6.35 Rser=0.1
V2 VREF 0 1.2 Rser=0.1
V3 VPOSA 0 5 Rser=0.1
V4 VOP 0 7 Rser=0.1
RL VO 0 {RL}
C5 N003 0 7µ
R27 VO N003 1
L1 0 0 1000Meg
C6 VCOMP_I 0 1000Meg
VCOMP1 VCOMP_I 0 658m AC 1
.model NPN NPN
.model PNP PNP
.lib C:\Users\joaqu\Documents\LTspiceXVII\lib\cmp\standard.bjt
.model NMOS NMOS
.model PMOS PMOS
.lib C:\Users\joaqu\Documents\LTspiceXVII\lib\cmp\standard.mos
* Lazo de Corriente
* Referencia Lazo de Corriente
* Sumador
* Fuente de corriente de polarizacion\nEspejo Simple
.include LM358_v2.txt
.include 2N6487.lib
.MODEL TIP42C PNP(Is=66.19f Xti=3 Eg=1.11 Vaf=100 Bf=137.6 Ise=862.2f Ne=1.481 Ikf=1.642 Nk=.5695 Xtb=2 Br=5.88 Isc=273.5f Nc=1.24 Ikr=3.555 Rc=79.39m Cjc=870.4p Mjc=.6481 Vjc=.75 Fc=.5 Cje=390.1p Mje=.4343 Vje=.75 Tr=235.4n Tf=23.21n Itf=71.33 Xtf=5.982 Vtf=10 Rb=.1 Vceo=100 Icrating=6 mfg=Texas)
.op
.step param RL 100 1 0.1
;ac dec 10 0.1 10Meg
* Fuente para analisis \nde Compensacion
;param RL 0.2
;tran 50m startup
.backanno
.end
