* C:\Users\joaqu\Desktop\Circuit-Design\Regulador_completo\Regulador_completo_v2_average.asc
Q1 N002 N002 P001 0 BC327-25
Q2 Vod N002 P002 0 BC327-25
Q3 N002 Vref2 Pol 0 BC546B
Q4 Vod Vf Pol 0 BC546B
Q§TIP1 Vs1 N003 VREG_2 0 TIP42C
Q5 N003 Vod Vs1 0 Q2N6487
Rf3 Vo Vf 3.16k
Rf4 N008 0 840
RL1 Vo 0 {RL}
R5 VREG_2 P001 {RE}
R6 VREG_2 P002 {RE}
C8 N006 0 {CL}
Rs1 Vo Vs1 0.1
R7 Vs N018 1k
R8 Vrefc N022 1k
R9 N022 N021 100k
R10 N018 0 100k
Q6 Vod N020 0 0 2N2222
R11 N012 Vs 100k
R12 Vo N012 10k
R13 Vs1 N011 10k
R14 N011 0 100k
R15 N013 Vref 50k
R16 0 N013 10k
R17 Vf N026 54.4k
R18 N026 0 46k
R19 N015 N014 10k
R20 N015 N027 10k
R21 Vrefc N016 10k
R22 0 N016 10k
Rf5 Vf N008 1K
M1 N008 SELA 0 0 2N7002
VSELA1 SELA 0 5
R23 N021 N020 100
Q7 N019 N019 N024 0 BC546B
R24 N017 N019 4.7K
Q8 Pol N019 N025 0 BC546B
C9 Vod 0 100n
XU4 N015 N016 VPOS 0 Vrefc LM358
XU6 N013 N014 VPOS 0 N014 LM358
XU7 N026 N027 VPOS 0 N027 LM358
XU9 N018 N022 VPOS 0 N021 LM358
XU10 N011 N012 VPOS 0 Vs LM358
R25 Vo N006 1
R26 N024 0 470
R27 N025 0 470
C10 N022 N021 100n
C11 N012 Vs 100n
V3 N001 0 36
L2 Vsw VREG_2 90µ
C12 N004 0 10µ
C13 N005 0 1n
R28 VREG_2 N004 100m
R29 VREG_2 N005 0.1
Rf6 VREG_2 Vf_buck 24.2k
Rf7 Vf_buck 0 5.7k
Vref3 N023 0 1.2 AC 0
B1 N007 0 V=limit(V(x), 0.01, 0.9)
Vz1 x y AC 0
Vg2 VPOS 0 5 AC 0
XU11 Vref2 Vf_buck VPOS 0 y LM358
C14 Vf_buck y 160p
C15 N009 y 3n
R30 Vf_buck N009 10k
C16 N010 Vf_buck 1.2n
R31 VREG_2 N010 830
XU12 N001 Vsw Vsw 0 N007 CCM2 Ron=0.16 VD=0 RD=0.16
V1 N017 0 6.35
R1 Vref2 N023 10
C1 Vref2 0 15µ
V4 NC_01 0 6.35
.model NPN NPN
.model PNP PNP
.lib C:\Users\joaqu\Documents\LTspiceXVII\lib\cmp\standard.bjt
.model NMOS NMOS
.model PMOS PMOS
.lib C:\Users\joaqu\Documents\LTspiceXVII\lib\cmp\standard.mos
.lib switching_average\switching.lib
.lib switching_average\average.lib
* Librerias de simulacion
.tran 0 3m 1n startup
;ac dec 300 0.01 1Meg
* Tipos de simulacion
.param RL 50
;step param RE 1k 1.5k 100
.param RE 470
;step param RL 100 0.1 0.25
* Mido regulacion de linea
.meas DC Vo1rl FIND V(Vo) AT=6.25
.meas DC Vo2rl FIND V(Vo) AT=6.45
.meas DC RegLin PARAM ((Vo2rl-Vo1rl)/0.2)
* Mido regulacion de carga
.meas OP Vo1rc FIND V(Vo) AT 100
.meas OP Vo2rc FIND V(Vo) AT 10
.meas OP Io1rc FIND I(RL) AT 100
.meas OP Io2rc FIND I(RL) AT 10
* Mido eficiencia
* -100*((V(vo)*I(RL))/(V(VIN)*I(VIN)))
.meas OP RegCar PARAM (-(Vo2rc-Vo1rc)/(Io2rc-Io1rc))
* Lazo de Corriente
;include TL081.txt
* Referencia Lazo de Corriente
;step param VINDC 4 12 0.1
* Sumador
* Selector
.lib opamp.sub
* Fuente de corriente de polarizacion\nEspejo Simple
.param CL 7u
* Parametros de carga
* Parametros de fuentes
* Parametros de simulacion
* Modelos de simulacion
;step param CL list 1u 15u
.MODEL TIP42C PNP(Is=66.19f Xti=3 Eg=1.11 Vaf=100 Bf=137.6 Ise=862.2f Ne=1.481 Ikf=1.642 Nk=.5695 Xtb=2 Br=5.88 Isc=273.5f Nc=1.24 Ikr=3.555 Rc=79.39m Cjc=870.4p Mjc=.6481 Vjc=.75 Fc=.5 Cje=390.1p Mje=.4343 Vje=.75 Tr=235.4n Tf=23.21n Itf=71.33 Xtf=5.982 Vtf=10 Rb=.1 Vceo=100 Icrating=6 mfg=Texas)
.include 2N6487.lib
.include LM358.txt
.model SW SW (Ron = 0.1 Roff = 100Meg Vt=0.5 Vh=0.25 )
.backanno
.end
